【裁判字號】    97,消債更,135
【裁判日期】    981012
【裁判案由】    更生事件
【裁判全文】
臺灣士林地方法院民事裁定           97年度消債更字第135號
債  務  人  鄭品婕(即鄭家妘即.
                        樓
代  理  人  劉師婷律師
上列債務人聲請更生事件，本院裁定如下：
    主  文
債務人甲○○○○○○○○○○自中華民國98年10月14日17時起
開始更生程序。
命司法事務官進行本件更生程序。
    理  由
一、按債務人與金融機構協商成立者，不得聲請更生或清算，但
    因不可歸責於己之事由，致履行顯有重大困難者，不在此限
    。本條例施行前，債務人依金融主管機關協調成立之中華民
    國銀行公會會員辦理消費金融案件無擔保債務協商機制與金
    融機構成立之協商，準用前項之規定，消費者債務清理條例
    第151 條第5 項、第6 項分別定有明文。次按，債務人不能
    清償債務或有不能清償之虞，且無擔保或無優先權之債務總
    額未逾新臺幣（下同）1200萬元者，於法院裁定開始清算程
    序或宣告破產前，得向法院聲請更生，觀諸消費者債務清理
    條例第3 條、第42條第1 項規定自明。又法院開始更生程序
    之裁定，應載明其年、月、日、時，並即時發生效力。法院
    開始更生或清算程序後，得命司法事務官進行更生或清算程
    序，必要時得選任律師、會計師或其他適當之自然人或法人
    一人為監督人或管理人，復為同條例第45條第1 項、第16條
    所明定。
二、聲請意旨略以：伊有不能清償之虞情事，前曾依照中華民國
    銀行公會會員辦理消費金融案件無擔保債務協商機制請求共
    同協商債務清償方案，並協商成立，協商條件為每月還款3
    萬0207元。惟伊嗣因產育次子生活負擔加重，加上收入減少
    ，每月收入支應扶養幼子及個人必要支出後，不足履行協商
    金額，故伊確係因不可歸責於己，致履行協商條件顯有重大
    困難。且伊無擔保或無優先權之債務總額未逾1200萬元，復
    未經法院裁定開始清算程序或宣告破產，爰向本院聲請更生
    等語。
三、經查，債務人所主張之上開事實，業據提出中華民國銀行公
    會會員辦理消費金融案件無擔保債務協商機制協議書（見本
    院卷第17至18頁），財團法人金融聯合徵信中心當事人綜合
    信用報告之協商前置專用債權人清冊（見本院卷第39至45頁
    ），債務人民國95、96年度綜合所得稅各類所得資料清單及
    財產歸屬資料清單（見本院卷第46至47頁、第86頁），薪資
    轉帳帳戶存摺內頁影本（見本院卷第89至91頁、139 至143
    頁），債務人全戶戶籍謄本（見本院卷第134 至136 頁）等
    為證，核閱屬實。且經本院依職權向最大債權金融機構台新
    國際商業銀行股份有限公司（下稱台新銀行）函查協商過程
    等情屬實，有台新銀行97年8 月20日民事陳報狀在卷可考，
    堪認為真正。次查，債務人陳報子女扶養費計有：保母費1
    萬6000元，教育費7863元，及其他雜支費用6700元，合計3
    萬0563元，由債務人與其配偶平均分擔後，應為1 萬5282元
    。是以債務人陳報每月薪資所得4 萬9001元，扣除以內政部
    主計處公佈98年度臺北縣每人每月最低生活費1 萬0792元為
    標準計算之債務人個人必要生活支出，及子女扶養費分擔額
    1 萬5282元後，所餘2 萬2927元，確不足以負擔協商金額3
    萬0207元，債務人主張其有不可歸責於己之事由，致履行協
    商條件顯有困難，當屬實在。此外，債務人復查無消費者債
    務清理條例第6 條第3 項、第8 條或第46條各款所定駁回更
    生聲請之事由存在，則債務人聲請更生，應屬有據。揆諸首
    開說明，應予開始更生程序，並命司法事務官進行本件更生
    程序，爰裁定如主文。
中    華    民    國    98    年    10    月    12    日
                  民事第三庭  法      官  施月燿
上為正本係照原本作成。
本件不得抗告。
中    華    民    國    98    年    10    月    12    日
                              書  記  官  朱亮彰


司法院資訊處製作；財團法人民間司法改革基金會備份。
